【裁判字號】    95,交聲,829
【裁判日期】    951211
【裁判案由】    聲明異議
【裁判全文】
臺灣高雄地方法院交通事件裁定         95年度交聲字第829號
原處分機關  高雄市政府
異  議  人
即受處分人  甲○○
上列受處分人因違反道路交通管理處罰條例案件，對於高雄市政
府中華民國95年10月18日所為之處分（原處分案號：高市府交裁
字第32-MZ0000000號），聲明異議，本院裁定如下：
    主  文
異議駁回。
    理  由
一、本件聲明異議意旨如附件聲請書所載。
二、按行為人有本條例之情形者，應填製舉發違反道路交通管理
    事件通知單（以下簡稱通知單），並於被通知人欄予以勾記
    ，其通知聯為逕行舉發者，應按已查明之資料填註車牌號碼
    、車輛種類、車主姓名及地址，並於通知單上方空白處加註
    逕行舉發之文字後，由舉發機關送達被通知人；又處理違反
    道路交通管理事件，有關文書送達之程序，依行政程序法之
    規定，違反道路交通管理事件統一裁罰基準及處理細則第11
    條第1 項第4 款、第5 條分別定有明文；次按，送達由行政
    機關自行或交由郵政機關送達。行政機關之文書依法規以電
    報交換、電傳文件、傳真或其他電子文件行之者，視為自行
    送達。由郵政機關送達者，以一般郵遞方式為之。但文書內
    容對人民權利義務有重大影響者，應為掛號。文書由行政機
    關自行送達者，以承辦人員或辦理送達事務人員為送達人；
    其交郵政機關送達者，以郵務人員為送達人。前項郵政機關
    之送達準用依民事訴訟法施行法第3 條訂定之郵政機關送達
    訴訟文書實施辦法；又送達，不能依前2 條規定為之者，得
    將文書寄存送達地之地方自治或警察機關，並作送達通知書
    兩份，1 份黏貼於應受送達人住居所、事務所、營業所或其
    就業處所門首，另1 份交由鄰居轉交或置於該送達處所信箱
    或其他適當位置，以為送達。前項情形，由郵政機關為送達
    者，得將文書寄存於送達地之郵政機關。寄存機關自收受寄
    存文書之日起，應保存3 個月，行政程序法第68條、第74條
    亦定有明文。查本件異議人於民國94年12月23日15時51分駕
    駛車牌號碼ZU-1288 號自用小客車，在台19線100 公里處超
    速未滿20公里等情，有高雄市○○○○道路交通管理事件高
    市府交裁字第32-MZ0000000號裁決書附卷可稽，異議人對此
    違規之事實，復未有所爭執，堪信為真實。而台南縣警察局
    業依行政程序法第68條、第74條之規定，於95年1 月16日將
    通知單按異議人位於高雄市○○區○○街28巷5 弄11號之地
    址，以郵務送達之方式送達，惟因郵務人員未獲會晤本人亦
    無受領文書之同居人、受雇人，已將該通知單寄存高雄大順
    郵局，並作送達通知書2 份，1 份黏貼於應受送達人住居所
    、事務所、營業所或其就業處所門首，另1 份置於該送達處
    所信箱或其他適當位置，以為送達乙節，有台南縣警察局95
    年11月9 日南縣警交字第0950048921號函、台南縣警察局交
    通隊送達證書在卷為憑。故而，台南縣警察局交通隊已依首
    揭規定製作通知書並送達於異議人應無疑義，而依民事訴訟
    法第138 條第2 項之規定：「寄存送達，自寄存之日起，經
    10日發生效力。」，復參照最高法院94年7 月5 日94年度第
     1次庭長、法官會議決議，寄存送達發生效力所應經10日期
    間，應自寄存日之翌日起算。是本件通知單發生送達效力之
    日，即為同月27日。
三、綜上所述，本件通知單既經合法送達，原處分機關以異議人
    未於應到案日期前主動繳納罰鍰或依規定到案聽候裁決，逕
    依違反道路交通管理事件之程序及統一裁罰基準予以裁決，
    即無不當，異議人之異議為無理由，應予駁回。
據上論斷，應依道路交通管理處罰條例第87條第2 項，道路交通
案件處理辦法第19條，裁定如主文。
中    華    民    國    95    年    12    月    11    日
                      交通法庭  法  官  戰諭威
以上正本證明與原本無異。
如不服本裁定應於送達後5日內向本院提出抗告狀。
中    華    民    國    95    年    12    月    11    日
                                書記官  董明惠


司法院資訊處製作；財團法人民間司法改革基金會備份。
